臺灣板橋地方法院刑事判決　　　　　　100年度簡上字第520號
上　訴　人
即　被　告　李建勳
上列上訴人即被告因家庭暴力防治法等案件，不服本院民國100
年4 月28日100 年度簡字第2917號第一審判決（聲請簡易判決處
刑案號：100 年度偵字第682 號），提起上訴，本院管轄之第二
審合議庭判決如下：
    主  文
上訴駁回。
    事實及理由
一、本件經本院合議庭審理結果，認原審簡易判決以上訴人即被
    告李建勳犯家庭暴力防治法第61條第1 款、第2 款之違反保
    護令罪及刑法第305 條之恐嚇危害安全罪，又犯家庭暴力防
    治罪第61條第1 款、第2 款之違反保護令罪，分別均判處拘
    役30日，並均諭知易科罰金之折算標準，應執行拘役40日，
    並諭知如易科罰金以新臺幣1,000 元折算1 日，經核認事用
    法及量刑均無不當，應予維持，並引用第一審判決書記載之
    事實、證據及理由（如附件）。
二、證據能力部分：
    本件認定事實所引用卷內所有卷證資料（包含人證、物證與
    文書證據等證據）之證據能力，被告於本院準備程序、審理
    時均不爭執（見本院簡上卷第22頁、第35頁反面至36頁），
    且無證據證明有公務員違背法定程序所取得之情形；又卷內
    各項文書證據，並無刑事訴訟法第159 條之4 第1 款、第2
    款顯有不可信而不得作為證據之情形，故本院均認有證據能
    力。
三、被告上訴意旨略以：伊沒有收到保護令，去派出所時員警只
    有口頭告訴伊50公尺以內不得接近告訴人，但伊沒有看到保
    護令內容，卷附譯文之內容有一些伊沒有說，有些伊不是針
    對告訴人所說的，是告訴人向伊借款，伊要向她索討，這樣
    應不構成騷擾云云。惟查：
 (一) 上揭犯罪事實，業據證人即被害人許姵嵐於警詢、檢察官
      訊問時證述明確，並有證人即員警曾麒翰於檢察官訊問時
      證述詳盡，復有本院99年度家護字第1547號民事卷宗（內
      有保護令聲請狀、家暴調查記錄通報表、本院非訟事件筆
      錄、診斷證明書、99年度家護字第1547號民事通常保護令
      ）、臺北縣政府警察局三重分局保護令執行記錄表、高風
      險家庭訪視紀錄表、預防家庭暴力行為勸導書各1 紙可佐
      ，又告訴人提出99年11月24日至25日、100 年1 月7 日至
      9 日間被告撥打電話之通話錄音光碟，經檢察官當庭播放
      上開99年11月24日至25日光碟予被告聆聽，被告坦認光碟
      中為其聲音（見偵卷第76頁），又依卷附被告持用之門號
      0000000000號行動電話於100 年1 月7 日至9 日之通聯紀
      錄顯示，被告於3 日內撥打許姵嵐持用之門號0000000000
      號行動電話共計10餘通，同時另有20餘封簡訊，此有卷附
      臺灣大哥大資料查詢可證（見偵卷第82至85頁），經檢察
      官提示上開通聯記錄予被告閱覽，被告亦坦認上開電話均
      為其所撥打（見偵卷第91頁），此外，並有臺灣板橋地方
      法院檢察署檢察事務官製作勘驗筆錄在卷可稽，堪信為真
      實。
 (二) 被告雖以前揭情詞置辯，惟證人曾麒翰於檢察官訊問時明
      確證稱：99年11月7 日被告到三重分局偵查隊後，伊有出
      示保護令予李建勳閱覽，並當面告知保護令裁定內容，保
      護令內容是不能打聲請人、不能對聲請人為精神上之侵害
      ，也就是不能以三字經或其他言語辱罵聲請人，不能騷擾
      聲請人，騷擾定義很廣，包括不能打手機或簡訊或按電鈴
      ，亦不能接近聲請人住居所50公尺內，否則會涉及刑事案
      件，執行保護令告知後，伊有請被告簽名確認等語（見偵
      卷第90頁），並有臺北縣政府警察局三重分局99年11月7
      日保護令執行記錄表1 紙可佐，其上有被告親筆簽名，被
      告於偵查中亦供承：曾警員確實有跟伊講不能接近聲請人
      50公尺、不能騷擾的事情，上面的簽名是伊親自簽名等語
      （見偵卷第90頁），顯然被告經員警曾麒翰告知後已知悉
      保護令內容已明，況且99年10月22日本院家事法庭於通常
      保護令事件調查時，被告亦當庭表示願意接受「禁止相對
      人不法侵害、騷擾，遠離聲請人位於臺北縣五股鄉○○路
      92號2 樓住處」之保護令內容（見偵卷第47頁），益徵被
      告於員警告知通常保護令之內容時，早已心知肚明，其事
      後辯稱未收到保護令，員警只告訴伊50公尺內不能接近許
      姵嵐，但沒有說其他內容云云，均為事後卸責之詞，委無
      足採。
（三）又檢察官於偵查中當庭播放上開99年11月24日至25日之錄
      音光碟供被告聆聽後，被告當場坦認光碟中為其聲音，並
      承認均為其所述等語（見偵卷第76頁），且對於光碟通話
      內容所述涉及恐嚇罪亦表示沒有意見（見偵卷第91頁），
      其於本院準備程序時亦坦認起訴書所載99年11月份之對話
      內容伊有跟告訴人講（見本院簡上卷第21頁反面），惟被
      告嗣後於本院審理時改稱99年11月24、25日有部分內容有
      意見云云，顯與前揭勘驗筆錄之內容不符，被告嗣後翻異
      前詞，顯非可採。又被告辯稱99年11月24日至25日有部分
      內容不是針對告訴人所說，是對李大哥說的云云，惟證人
      許姵嵐於檢察官訊問時已明確證述：被告當天有跟李大哥
      通到電話，不過被告說要讓伊當妓女是被告對伊講的，被
      告對伊講完後，才打電話給李大哥，且也跟李大哥說要讓
      伊當妓女等語（見偵卷第16頁），被告所辯避重就輕，並
      非可採。
（四）再被告於100 年1 月7 日至9 日間，先後撥打許姵嵐行動
      電話共計10餘通，同時另有20餘封簡訊等情，已如前述，
      ，顯已造成告訴人許姵嵐精神之不法侵害及騷擾，觀諸告
      訴人許姵嵐於99年9 月4 日因家庭暴力案件至蘆洲分局德
      音派出所製作警詢筆錄，並同時提出民事通常保護令聲請
      ，經本院家事法庭傳喚被告、告訴人到庭調查後，經裁定
      通常保護令在案，被告既由員警處知悉該通常保護令內容
      ，大可循正當法律途徑向告訴人請求返還借款，竟無視通
      常保護令存在，挺身涉法，事後辯稱並非騷擾云云，亦非
      可採。
 (五) 綜上所述，被告上開所辯，均為飾卸之詞，不足採信。本
      案事證已臻明確，被告之犯行洵堪認定。被告上訴意旨，
      猶以前開辯解否認犯罪，為無理由，應予駁回。
據上論斷，應依刑事訴訟法第455 條之1 第1 項、第3 項、第36
8 條、第373 條，判決如主文。
本案經檢察官吳育增到庭執行職務。
中    華    民    國  100     年    10    月    21    日
                  刑事第四庭審判長法  官  連育群
                                  法  官  陳苑文
                                  法  官  張瓊華
以上正本證明與原本無異。
不得上訴。
                                  書記官  謝雪紅
中    華    民    國  100     年    10    月    21    日